# 零对价获取出资权力

提问人：stoneinsea 时间：2021-11-13 13:19:53
某公司拟在国外投资一家企业，被投资单位尚未开展经营，股东也未实际出资，仅发生少量费用，净资产为负值。
请问：公司以零对价获取51%股权，同时协议约定按照相应比例缴足出资，那么，在收购时点，合并报表是否要确认商誉？如确认，商誉金额是零对价与净资产（负值）的差额么，感觉很奇怪，谢谢陈版指导！

回答人：chenyiwei
如果确定在获取出资权时即取得控制权，则应承担的净资产负数份额即在合并报表层面构成商誉。